臺灣高等法院高雄分院刑事判決　　　　　　　　　九十一年度上易字第一二七號
　　上訴人　臺灣高雄甲方法院檢察署檢察官
　　被　告　乙○○
右上訴人因被告違反毒品危害防制條例案件，不服臺灣高雄甲方法院九十一年度易字
第一一三四號中華民國九十一年五月三十一日第一審判決（起訴案號：臺灣高雄甲方
法院檢察署八十九年度毒偵緝字第五九八號），提起上訴，及聲請併案審理（併案案
號：臺灣高雄甲方法院檢察署九十一年度毒偵字第二九七一號），本院判決如左：
    主  文
原判決撤銷。
乙○○連續施用第二級毒品，處有期徒刑柒月。
    事  實
一、乙○○前因施用第二級毒品甲基安非他命案件，經臺灣高雄甲方法院以八十九年
    度毒聲字第三二九九號裁定送觀察、勒戒後，認無繼續施用毒品之傾向，經臺灣
    高雄甲方法院檢察署檢察官於民國八十九年五月二十六日，以八十九年度毒偵字
    第二八八四號為不起訴處分確定在案。乙○○於前開不起訴處分確定後五年內，
    明知甲基安非他命係毒品危害防制條例所明定之第二級毒品，不得持有及施用，
    竟基於施用第二級毒品之概括犯意，於八十九年六月八日晚間十一、十二時許，
    在高雄市三民區○○○路六八巷十四號住處，以將甲基安非他命置於鋁箔紙上加
    熱後吸食其霧化氣體之方式，施用第二級毒品甲基安非他命一次，經警於八十九
    年六月九日晚間十時三十分許，在高雄市○○區○○路、中山路口查獲，乙○○
    於八十七年六月十日經警局訊問釋放後，又基於同一施用第二級毒品之概括犯意
    ，自八十九年六月十日起，至八十九年十一月三日止，在上開住處，以同一方法
    ，連續施用第二級毒品甲基安非他命多次，平均每隔二天施用一次，嗣乙○○於
    八十九年十一月四日，經臺灣高雄甲方法院檢察署檢察官依臺灣高雄甲方法院八
    十九年度毒聲字第五七０二號裁定送觀察、勒戒後，認有繼續施用毒品之傾向，
    由臺灣高雄甲方法院以八十九年度毒聲字第九五五四號裁定令入戒治處所施以強
    制戒治，再經臺灣高雄甲方法院於九十年五月十一日，以九十年度毒聲字第二九
    五五號裁定停止戒治交付保護管束，詎乙○○復承前施用第二級毒品之概括犯意
    ，自保護管束期內之九十年五月間某日起，至九十年八月十六日止，在上開住處
    ，以同一方法，連續施用第二級毒品甲基安非他命多次，平均每隔二天施用一次
    ，嗣於九十年八月十六日上午十一時十五分許，經臺灣高雄甲方法院檢察署觀護
    人採尿送驗查獲。
二、案經高雄市政府警察局報請臺灣高雄甲方法院檢察署檢察官偵查起訴，及臺灣高
    雄甲方法院檢察署觀護人簽請臺灣高雄甲方法院檢察署檢察官移送併辦。
    理  由
一、右開事實業據被告乙○○於本院審理時坦承不諱，且被告於八十九年六月十日、
    九十年八月十六日，二次被採集之尿液，經檢驗結果，均呈甲基安非他命陽性反
    應，有高雄市政府衛生局高衛試煙字第Ｓ－６０８號煙毒尿液檢驗成績書、高雄
    市政府警察局刑警大隊偵一隊三分隊偵辦毒品案尿液採證代碼對照表、臺灣高雄
    甲方法院檢察署受保護管束人尿液檢體監管紀錄表、臺灣檢驗科技股份有限公司
    編號ＫＺ000000000000號濫用藥物尿液檢驗報告各一紙附卷可稽，
    是被告之自白堪信與事實相符，其確有連續施用第二級毒品甲基安非他命之犯行
    無疑。又被告前因施用第二級毒品甲基安非他命案件，經原審法院以八十九年度
    毒聲字第三二九九號裁定送觀察、勒戒後，認無繼續施用毒品之傾向，由臺灣高
    雄甲方法院檢察署檢察官於八十九年五月二十六日以八十九年度毒偵字第二八八
    四號為不起訴處分確定，其於不起訴處分確定後五年內復施用第二級毒品，經臺
    灣高雄甲方法院檢察署檢察官於八十九年十一月四日，依原審法院八十九年度毒
    聲字第五七○二號裁定送觀察、勒戒後，認有繼續施用毒品傾向，經原審法院以
    八十九年度毒聲字第九五五四號裁定送強制戒治，再經原審法院以九十年度毒聲
    字第二九五五號裁定停止戒治付保護管束等情，有上開不起訴處分書、刑事裁定
    、臺灣高雄甲方法院檢察署檢察官觀察勒戒處分執行指揮書及臺灣高等法院被告
    全國前案紀錄表在卷足憑。綜上所述，被告於不起訴處分確定後五年內復施用第
    二級毒品之事證明確，犯行洵堪認定。
二、按犯毒品危害防制條例第十條之罪，經觀察勒戒後，無繼續施用毒品之傾向者，
    應由檢察官為不起訴處分。經不起訴處分後五年內再犯第十條之罪，經觀察勒戒
    後，認有繼續施用毒品之傾向者，即不適用前項之規定（即應由檢察官偵查起訴
    ），毒品危害防制條例第二十條第三項定有明文。又甲基安非他命為毒品危害防
    制條例第二條第二項第二款所明定之第二級毒品，不得持有、施用。被告於前開
    時甲多次施用第二級毒品，核其所為，係犯毒品危害防制條例第十條第二項之施
    用第二級毒品罪。其持有毒品後進而施用，其持有之行為應被施用之行為所吸收
    ，不另論罪。被告先後多次施用第二級毒品犯行，時間緊接，犯罪構成要件相同
    ，顯係基於概括犯意反覆為之，為連續犯，依刑法第五十六條之規定以一罪論，
    並加重其刑。被告自八十九年六月十日起，至九十年八月十六日止（不含公權力
    拘束之時間），連續施用第二級毒品甲基安非他命犯行，雖未經公訴人起訴，惟
    此部分與公訴人起訴部分，有連續犯之裁判上一罪關係，本院自得併予審判。
三、被告犯罪事證既明，原審予以論罪科刑，固非無見，惟查被告自八十九年六月十
    日起，至九十年八月十六日止（不含公權力拘束之時間），每隔二天一次，連續
    施用第二級毒品甲基安非他命犯行，原審未予審理，殊有未洽。檢察官上訴意旨
    指摘原判決未及斟酌審判併案部分為不當，核有理由，自應由本院撤銷改判。爰
    審酌被告前有毒品前科，其於前次施用毒品經不起訴處分確定後，猶繼續施用毒
    品，足見其不知悔改警惕且無戒除之決心，本不宜寬貸，惟念及其所犯乃自戕之
    行為，尚無危及他人，且坦承犯行，態度尚佳等一切情狀，量處如主文第二項所
    示之刑，以資懲儆。至供被告所有供施用毒品所用之鋁箔紙並未扣案，且經被告
    陳明予以丟棄在卷，亦無證據證明尚屬存在，為免執行困難，不另為沒收之諭知
    ，附此敘明。
據上論斷，應依刑事訴訟法第三百六十九條第一項前段、第三百六十四條、二百九十
九條第一項前段，毒品危害防制條例第十條第二項，刑法第十一條前段、第五十六條
，判決如主文。
本案經檢察官劉文水到庭執行職務。
中    華    民    國      九十一      年      八      月     二十七   日
                              臺灣高等法院高雄分院刑事第六庭
                                  審判長法官  王憲義
                                        法官  張意聰
                                        法官  范惠瑩
右正本證明與原本無異。
不得上訴。
                                  法院書記官  馬蕙梅
中    華    民    國      九十一      年      八      月    二十八    日
附錄：
毒品危害防制條例第十條第二項
毒品危害防制條例第十條
施用第一級毒品者，處六月以上五年以下有期徒刑。
施用第二級毒品者，處三年以下有期徒刑。
